臺灣高等法院刑事裁定
109年度抗字第979號
抗  告  人  唐輝  



上列抗告人因竊盜案件，不服臺灣士林地方法院109年度聲再字
第8號，中華民國109年5月22日駁回聲請再審之裁定，提起抗告
，本院裁定如下：
    主  文
抗告駁回。
    理  由
一、有罪之判決確定後，因發現新事實或新證據，單獨或與先前
    之證據綜合判斷，足認受有罪判決之人應受無罪、免訴、免
    刑或輕於原判決所認罪名之判決者，為受判決人之利益，得
    聲請再審；上開新事實或新證據，指判決確定前已存在或成
    立而未及調查斟酌，及判決確定後始存在或成立之事實、證
    據，刑事訴訟法第420條第1項第6款、第3項定有明文。是判
    決確定前已存在或成立，經法院調查及斟酌之證據，即非該
    條規定之「新事實或新證據」。又再審是為確定判決認定事
    實錯誤而設之救濟程序，與非常上訴程序是為糾正確定判決
    法律上錯誤者有別，確定判決適用法律錯誤，屬非常上訴範
    疇，尚非聲請再審所得救濟。
二、原裁定意旨略以：
(一)抗告人唐輝雖以原確定判決未參酌法務部民國94年6月28日
    法檢字第0940802551號函附法律問題座談會之法務部研究意
    見，而論抗告人以侵占遺失物罪，據為聲請本件再審之理由
    。惟刑事訴訟法之再審及非常上訴制度，雖均為救濟已確定
    之刑事判決而設，惟再審係為原確定判決認定事實錯誤而設
    之救濟程序，非常上訴程序則在糾正依原確定判決確認之事
    實為基礎，所生之適用法則違誤，二者迥不相侔。抗告人前
    揭主張，係屬原確定判決適用法律妥適與否之問題，屬原確
    定判決有無違背法令之爭執，顯非再審事由。
(二)本件抗告人聲請再審所執理由，非屬刑事訴訟法第420條第1
    項第6款所定之得聲請再審之事由而不合法，應予駁回。
三、抗告意旨略以：非常上訴與再審制度並非不存競合之可能，
    原裁定將抗告人聲請再審之事由，歸類為非常上訴之範疇，
    而逕行排除刑事訴訟法第420條第1項第6款規定之適用，未
    免草率。若依原裁定所持見解，刑事訴訟法第420條、第421
    條所列各款再審事由，均將成為具文而無法適用。
四、原裁定認抗告人聲請再審之理由，係屬原確定判決適用法律
    妥適與否之問題，屬原確定判決有無違背法令之爭執，顯非
    再審事由，故認抗告人提起再審之程序違背規定，且無依刑
    事訴訟法第429條之2規定，通知抗告人到庭陳述意見之必要
    。經核尚無違誤，抗告意旨仍執陳詞，就原裁定已為論駁之
    事項，僅憑己意，再事爭執，其抗告為無理由，應予駁回。
據上論斷，應依刑事訴訟法第412條，裁定如主文。 
中　　華　　民　　國　　109 　年　　6 　　月　　29　　日
                  刑事第十三庭  審判長法　官  王國棟
                                      法　官  許永煌
                                      法　官  曹馨方
以上正本證明與原本無異。
不得再抗告。
                                      書記官  游秀珠
中　　華　　民　　國　　109 　年　　6 　　月　　29　　日